

LEXICON Reflexive 

LEXICON Reciprocal 

LEXICON Interrogative 

LEXICON Possessive 
LEXICON Interrogative 
din+Det+Poss+Utr+Sg2:din # ;
din+Det+Poss+Neu+Sg2:ditt # ;
din+Det+Poss+Pl2:dina # ;
min+Det+Poss+Fem+Sg:mi # ;
min+Det+Poss+Msc+Sg:min # ;
min+Det+Poss+Pl:mine # ;
min+Det+Poss+Neu+Sg:mitt # ;
sin+Det+Poss+Fem+Sg3:si # ;
sin+Det+Poss+Msc+Sg3:sin # ;
sin+Det+Poss+Pl3:sine # ;
sin+Det+Poss+Neu+Sg3:sitt # ;
vår+Det+Poss+Sg1+Fem:vår # ;
vår+Det+Poss+Sg1+Msc:vår # ;
vår+Det+Poss+Pl1:våre # ;
vår+Det+Poss+Sg1+Neu:vårt # ;
hans+Det+Poss+Msc+Sg3:hans # ;
hennes+Det+Poss+Fem+Sg3:hennes # ;
hans/hennes+Det+Poss+Sg3:hans/hennes # ;
deres+Det+Poss+Pl2:deres # ;
deres+Det+Poss+Pl3:deres # ;

* * *

<small>This (part of) documentation was generated from [src/fst/stems/pronouns.lexc](https://github.com/giellalt/lang-swe/blob/main/src/fst/stems/pronouns.lexc)</small>

---

